臺灣高等法院高雄分院刑事判決　　　　　九十三年度上訴字第五五二號
　　上　訴　人　台灣高雄地方法院檢察署檢察官
　　被　　　告　乙○○
右上訴人因被告違反毒品危害防制條例案件，不服臺灣高雄地方法院九十三年度訴字
第七六八號中華民國九十三年四月三十日第一審判決（起訴案號：臺灣高雄地方法院
檢察署九十三年度毒偵字第一四０八號），提起上訴（併辦案號：臺灣高雄地方法院
檢察署九十三年度毒偵字第二四六０號），本院判決如左：
      主      文
原判決撤銷。
乙○○連續施用第一級毒品，處有期徒刑壹年月，海洛因陸小包合計淨重點貳貳
甲克沒收銷燬；又連續施用第二級毒品，處有期徒刑捌月，安非他命肆小包合計毛重
陸點陸甲克沒收銷燬，應執行有期徒刑壹年捌月，海洛因陸小包合計淨重點貳貳甲
克，安非他命肆小包，合計毛重陸點陸甲克均沒收銷燬。
      事      實
一、乙○○前因施用毒品案件，經臺灣高雄少年法院以八十九年度少調字第二二六號
    裁定送少年觀護所附設勒戒所觀察、勒戒後，認無繼續施用毒品之傾向，經臺灣
    高雄少年法院於民國八十九年二月二十九日，以八十九年度少調字第二二六號裁
    定不付審理確定。復因施用毒品案件，經原審法院以八十九度毒聲字第五九三六
    號裁定送臺灣高雄看守所附設勒戒處所觀察、勒戒後，認無繼續施用毒品之傾向
    ，再經臺灣高雄地方法院檢察署檢察官於八十九年八月十四日，以八十九年度毒
    偵字第五二五三號不起訴處分確定。又因施用毒品案件，經同院以八十九年度毒
    聲字第九三九二號裁定令入戒治處所施以強制戒治，且其施用毒品犯行，經同院
    於九十年一月三十日，以八十九年度訴字第二八二九號案件分別判處有期徒刑一
    年及六月，由本院及最高法院判決上訴駁回確定。再因施用毒品，經原審法院於
    九十一年九月二十五日，以九十一年度訴字第九一○號判處有期徒刑一年五月確
    定。其所犯上開二罪接續執行，於九十一年三月六日入監服刑，於九十二年九月
    十日縮短刑期假釋出監，指揮書執畢日期為九十三年十月一日（不構成累犯）。
    乙○○於上開觀察、勒戒執行完畢釋放後五年內，基於概括犯意，自九十三年二
    月二十六日上午，至同年五月十二日中午止在其位於高雄縣鳳山市○○里○○路
    七巷九號及同市海風里慈暉新村四巷十號等住處，以將海洛因摻入香菸中點火吸
    食其霧化氣體之方式，施用第一級毒品海洛因及以將甲基安非他命置於玻璃球內
    隔火加熱吸食其霧化氣體之方式，施用第二級毒品甲基安非他命，各施用數次，
    嗣因上開毒品案件執行假釋交付保護管束，經臺灣高雄地方法院檢察署觀護人於
    九十三年二月二十六日下午四時五十四分許，對乙○○採集尿液送驗後查獲，又
    於九十三年五月十二日十二時三十分，經警執行搜索時，在鳳山市慈暉新村四巷
    十號查獲，並扣得第一級毒品海洛因六小包，合計淨重三．二二甲克，及第二級
    毒品安非他命四小包，合計驗前毛重七甲克，驗後毛重六．六甲克。
二、案經臺灣高雄地方法院檢察署觀護人簽請臺灣高雄地方法院檢察署檢察官偵查起
    訴後，及由高雄縣警察局鳳山分局移由檢察官轉送本院併辦。
      理      由
一、右述事實，業據被告乙○○於警詢及原審審理時坦承不諱，而被告於九十三年二
    月二十六日經臺灣高雄地方法院檢察署觀護人採集尿液送驗結果，呈嗎啡及甲基
    安非他命陽性反應，有長榮大學毒物研究中心九十三年三月九日編號00000
    00號檢驗報告、尿液檢體監管紀錄表各一份存卷可稽，而被告於九十三年五月
    十二日被查獲之二種毒品，確為海洛因及安非他命，前者合計淨重三．二二甲克
    ，後者驗後毛重計六．六甲克，此分別有法務部調查局調科壹字第二二００一七
    三三０號鑑定書及高雄醫學大學附設中和紀念醫院檢驗報告書附本院卷可稽，且
    被告尿液亦經高雄縣政府衛生局檢驗有海洛因及甲基安非他命陽性反應，有該局
    九十三年五月二十四日九三煙檢字第九七０號煙毒尿液檢驗書可稽，足認被告之
    自白與事實相符，其確有施用第一、二級毒品之犯行無疑。又被告前因施用毒品
    案件，經臺灣高雄少年法院以八十九年度少調字第二二六號裁定送少年觀護所附
    設勒戒所觀察、勒戒後，認無繼續施用毒品之傾向，經臺灣高雄少年法院於八十
    九年二月二十九日，以八十九年度少調字第二二六號裁定不付審理確定，復因施
    用毒品案件，經原審法院以八十九度毒聲字第五九三六號裁定送臺灣高雄看守所
    附設勒戒處所觀察、勒戒後，認無繼續施用毒品之傾向，再經臺灣高雄地方法院
    檢察署檢察官於八十九年八月十四日，以八十九年度毒偵字第五二五三號不起訴
    處分確定，又因施用毒品案件，經同院以八十九年度毒聲字第九三九二號裁定令
    入戒治處所施以強制戒治，且其施用毒品犯行，經同院於九十年一月三十日，以
    八十九年度訴字第二八二九號案件分別判處有期徒刑一年及六月，由本院及最高
    法院判決上訴駁回確定，再因施用毒品，經原審法院於九十一年九月二十五日，
    以九十一年度訴字第九一○號判處有期徒刑一年五月確定之事實，有臺灣高等法
    院被告全國前案紀錄表、臺灣高雄地方法院檢察署刑案資料查註錄表各一份存卷
    供參。事證明確，被告犯行洵堪認定。
二、查海洛因、甲基安非他命分屬毒品危害防制條例第二條第二項第一、二款所明定
    之第一、二級毒品。次按毒品危害防制條例業於九十二年六月六日修正通過，同
    年七月九日以華總一義字第０九二００一二一九三０號總統令甲布，該條例第三
    十六條規定自甲布後六個月施行，即自九十三年一月九日起施行，本次修法目的
    係鑑於初犯施用毒品行為，經觀察、勒戒後，無繼續施用毒品傾向，經不起訴處
    分者，五年內再犯率甚高，原據以實施之觀察、勒戒既已無法收其實效，故不再
    施以觀察、勒戒或強制戒治之保安處分，逕施以徒刑之刑事處遇程序。本件被告
    所為，依修正後之毒品危害防制條例規定，應由檢察官提起甲訴，是核被告所為
    ，係犯毒品危害防制條例第十條第一項之施用第一級毒品罪，及同條例第二項之
    施用第二級毒品罪。先後施用第一、二級毒品數次，係基於概括犯意，犯同一罪
    名，為連續犯，各以一罪論，檢察官雖僅起訴九十三年二月二十六日之一次犯行
    ，但其餘部分，與起訴部分，有連續犯裁判上一罪關係，為起訴效力所及，本院
    應一併論究，被告施用第一、二級毒品前後持有海洛因、甲基安非他命之低度行
    為，應分別為施用之高度行為所吸收，均不另論罪。被告所犯上開二罪，犯意各
    別，行為互殊，應分論併罰。
三、原審據以論罪科刑，固非無見。但未及論究被告有連續犯之部分，自有未洽，檢
    察官上訴執此指摘原判決不當，為有理由，應予撤銷改判。爰審酌被告前於八十
    九年間及九十一年間因違反毒品危害防制條例案件，分別經法院判處有期徒刑一
    年、六月及有期徒刑一年五月確定，上開案件經接續執行，於九十一年三月六日
    入監服刑，於九十二年九月十日縮短刑期假釋出監，指揮書執畢日為九十三年十
    月一日，有臺灣高等法院被告全國前案紀錄表在卷可查，其於假釋期間猶無法戒
    絕毒癮，仍再度施用海洛因及甲基安非他命，顯見其意志不堅，無悔改之決心，
    有違政府制定毒品危害防制條例之立法美意，本不宜寬貸，惟念其所為尚未害及
    他人，且犯後坦承犯行，態度尚佳等一切情狀，就其所犯上開二罪，分別量處如
    主文所示之刑，且定其應執行刑，查獲之毒品，應依同條例第十八條第一項沒收
    銷燬，至於因鑑定而耗失之毒品，已不存在，毋庸沒收銷燬。
四、被告經合法傳喚，無正當理由不到庭，爰不待其陳述逕行判決。
據上論結，應依刑事訴訟法第三百六十九條第一項前段、第三百六十四條、第二百九
十九條第一項前段，第三百七十一條，毒品危害防制條例第十條第一項、第二項，第
十八條第一項、刑法第十一條前段、第五十六條、第五十一條第五款，判決如主文。
本案經檢察官彭南雄到庭執行職務。
中    華    民    國     九十三     年       八       月      三十一    日
                              臺灣高等法院高雄分院刑事第八庭
                                  審判長法官  郭雅美
                                        法官  張意聰
                                        法官  江泰章
右正本證明與原本無異。
施用第一級毒品如不服本判決應於收受本判決後十日內向本院提出上訴書狀，其未
述上訴理由者，並得於提起上訴後十日內向本院補提理由書狀（均須按他造當事人之
人數附繕本)「切勿逕送上級法院」。
施用第二級毒品不得上訴。
                                      書記官  陳金卿
中    華    民    國     九十三     年       九       月       一       日
附錄：本判決論罪科刑法條：
毒品危害防制條例第十條
施用第一級毒品者，處六月以上五年以下有期徒刑。
施用第二級毒品者，處三年以下有期徒刑。
                                                                    Ａ
